# 关于租赁的使用权资产、租赁负债、预付租金的相关问题

提问人：oyyc2018 时间：2022-10-16 23:02:59
比如，按合同约定， 4 月 1 日为租赁期开始日， 3 月 25 日之前支付第一笔租金
如果 3 月 25 日之前支付租金
借：预付账款 100
贷：银行存款 100
到 4 月 1 日
借：使用权资产 1090
未确认融资费用 10
贷：预付账款 100
租赁负债 1000
如果 3 月 25 日之前没有按合同约定支付租金，这个预付租金是不是就要参与未来现金流折现？但是如果参与的话，比如 4 月 1 日付的，那现值就是这个租金金额，即借：使用权资产 1090 （100/（1+i）^0+未来现金流量折现合计）
未确认融资费用 10
贷：租赁负债 1100
如果是 4 月 10 及之后付的
借：使用权资产 （这个 100 的租金是要考虑成未来现金流量折现么？）
未确认融资费用
贷：租赁负债
但是按合同约定的话，应该是 3 月 25 日就应该支付了。但是没有支付。（这里应该如何进行处理）
希望我的表达各位能看懂

回答人：chenyiwei
如果实际付款日晚于合同约定付款日，如果间隔时间不长可以不做专门处理；如果间隔时间较长，双方另外签订补充协议的（补充协议仅涉及对租金支付安排的调整，不涉及其他条款），则需考虑是否应作为债务重组而不是租赁变更处理，即不影响使用权资产的账面价值。
主帖中的情况，如果这部分原先应当预付的租金拖到租赁期开始日后才支付，但拖欠日期不长，则可以在租赁期开始日将其纳入租赁负债中，但因为拖欠时间不长，基于简化处理的考虑，不单独计算这部分延迟付款的利息，也不因此调整使用权资产账面价值。

提问人：oyyc2018 时间：2022-10-21 20:02:45
好的。
另外还想问一个问题关于利率。
按月支付租金、按季度支付租金等情况，利率是一定要考虑（1+i)^(r/m)-1这么算吗。能简化处理吗？因为二者差异不大，也不构成重大错报

回答人：chenyiwei
一般是要求用（1+i)^(r/m)-1的计算方法。如果影响较小，也可以在一年内各月份之间按直线法摊销确认利息费用。